臺灣板橋地方法院交通事件裁定　　　　93年度交聲字第1723號
原處分機關　交通部公路總局臺北區監理所
異　議　人
即受處分人　乙○○
上列受處分人因違反道路交通管理處罰條例事件，對於交通部公
路總局臺北區監理所中華民國93年11月18日所為之處分（原處分
案號：北監營字第裁40-D1A282265號），聲明異議，本院裁定如
下：
    主  文
異議駁回。
    理  由
一、按為維護道路交通安全與暢通，公路或警察機關於必要時，
    得就指定某線道路或某線道路區段禁止或限制車輛、行人通
    行，或禁止穿越道路，或禁止停車及臨時停車之事項發布命
    令，道路交通管理處罰條例第5 條第1 款定有明文。又汽車
    駕駛人，駕駛汽車有不遵守公路或警察機關，依第5 條規定
    所發布命令者，處新臺幣（下同）九百元以上一千八百元以
    下罰鍰；又汽車駕駛人駕駛汽車違反道路交通管理處罰條例
    第60條第2 項第2 款之規定者，除應依該條所規定之罰鍰處
    罰外，並予記違規點數一點，道路交通管理處罰條例第60條
    第2 項第2 款、第63條第1 項第1 款分別定有明文。
二、本件異議人即受處分人乙○○於民國93年6 月8 日下午5 時
    48分許，駕駛車牌號碼NM-686號營業貨運曳引車（載運砂石
    之拖車號牌LQ-G8 號），途經桃60線（舊名北桃83線）桃園
    縣政府警察局大溪分局中新派出所前，因不遵守公路或警察
    機關依道路交通管理處罰條例第5 條規定所發布之命令（砂
    石車輛行駛路線暨時段），而為桃園縣政府警察局大溪分局
    警員甲○○以受處分人駕駛汽車有違反前揭道路交通管理處
    罰條例第60條第2 項第2 款規定之行為，當場製單舉發，惟
    受處分人拒絕簽收該舉發通知單，並經製單舉發警員在舉發
    通知單上記明「拒簽」字樣，依違反道路交通管理事件統一
    裁罰基準及處理細則第11條第1 項第1 款規定視為已收受，
    嗣受處分人於通知單上所載之應到案日期前向原處分機關提
    出申訴，經原處分機關函請舉發單位調查結果，仍認受處分
    人有上述違規行為，原處分機關乃依道路交通管理處罰條例
    第60條第2 項第2 款、第63條第1 項第1 款（裁決書漏引第
    1 款，應予補正）、違反道路交通管理事件統一裁罰基準表
    之規定，於93年11月18日裁處受處分人罰鍰九百元，並記違
    規點數一點。
三、訊據受處分人乙○○矢口否認有上揭違規行為，辯稱：伊住
    家距遭警舉發違規處約三、四公里，從未見該路段設有任何
    禁制標誌，經申述後，據舉發單位回函，也無附公文佐證云
    云。然查，受處分人於93年6 月8 日下午5 時48分許，駕駛
    營業貨運曳引車行駛之路段係桃園縣境內之北桃83線一節，
    受處分人並不否認，核與卷附之桃園縣政府警察局大溪分局
    93 年11 月3 日溪警分交字第0932006853號書函所載相符。
    又受處分人駕駛載運砂石之車輛於前揭時地不遵守公路或警
    察機關依道路交通管理處罰條例第5 條所發布之命令而經舉
    發等情，業據證人即目睹受處分人駕駛汽車違規行駛之警員
    甲○○於本院93年12月22日調查時，以具結擔保其供述之真
    實性，並在負擔偽證罪之處罰心理下證稱：93年6 月8 日下
    午5 時48分許，伊目睹受處分人駕駛曳引車經過，便將其攔
    下，因該北桃83線路段係經桃園縣政府政正式行文砂石公會
    ，每家砂石公司都知道砂石車在該時段不得行經該路段等語
    。再者，桃園縣政府依道路交通管理處罰條例第5 條及相關
    規定，確已公告自91年8 月1 日起，北桃83線（大溪到鶯歌
    ）道路，砂石車於7-8 、17-18 時管制禁駛，其餘時段開放
    行駛，並曾特別發函至臺灣省砂石商業同業公會聯合會等情
    ，業有證人甲○○到庭提出之桃園縣政府91年7 月9 日府交
    運字第09101469 18 號函及所附公告在卷可證，受處分人既
    以駕駛曳引車載運砂石為業，即難委為不知。從而受處分人
    雖以前開情詞為辯，尚難認為可採，本件事證明確，受處分
    人有上述違規行為洵堪認定。
四、綜上所述，受處分人確有因不遵守公路或警察機關依道路交
    通管理處罰條例第5 條規定所發布之命令之違規行為，從而
    原處分機關依前揭道路交通管理處罰條例第60條第2 項第2
    款、第63條第1 項第1 款、違反道路交通管理事件統一裁罰
    基準表之規定，裁處受處分人罰鍰九百元，並記違規點數一
    點，核無違誤，本件受處分人之異議為無理由，自應將其異
    議駁回。
據上論斷，應依道路交通案件處理辦法第19條，裁定如主文。
中　　華　　民　　國　　94　　年　　3 　　月　　21　　日
                    交通法庭  法　官  張江澤
以上正本證明與原本無異。
如不服本裁定應於送達後5日內向本院提出抗告狀。
                              書記官  林怡秀
中　　華　　民　　國　　94　　年　　3 　　月　　21　　日
